【裁判字號】    92,訴,2600
【裁判日期】    921231
【裁判案由】    毒品危害防制條例
【裁判全文】
臺灣板橋地方法院刑事判決                        九十二年度訴字第二六○○號
    公  訴  人  臺灣板橋地方法院檢察署檢察官
    被      告  甲○○
右列被告因違反毒品危害防制條例案件，經檢察官聲請簡易判決處刑（九十二年度毒
偵字第三一三八號）及移
適用通常程序審判，復經被告於準備程序認罪，本院以簡式審判程序判決如左：
    主  文
甲○○連續施用第一級毒品，累犯，處有期徒刑壹年。扣案之毒品海洛因鑑驗後淨重
零點壹公克沒收銷燬，盛裝上開毒品海洛因之包裝袋壹只、注射針筒壹支均沒收。
    事  實
一、甲○○前曾於民國九十年間分別因詐欺、違反毒品危害防制條例等案件，經本院
    先後判處有期徒刑四月、八月確定，並定其應執行有期徒刑十一月，於九十二年
    三月十日縮刑期滿執行完畢。又其前於八十七年九月間，因施用毒品案件，經臺
    灣板橋地方法院檢察署檢察官聲請本院裁定送觀察、勒戒後，認有繼續施用毒品
    傾向，復經本院裁定送戒治處所施以強制戒治，其間於八十八年八月三十日停止
    戒治付保護管束，其後又經撤銷停止戒治續執行戒治，至八十九年五月三日戒治
    期滿，由臺灣板橋地方法院檢察署檢察官於八十九年七月二十五日以八十九年度
    （聲請書誤載為「八十八年度」）戒毒偵字第四七三號不起訴處分確定在案；復
    於九十年六月間因施用毒品案件，經檢察官聲請本院裁定送強制戒治，於九十一
    年四月二十五日停止戒治付保護管束，至九十一年六月三日保護管束期滿。詎其
    猶不知悔改，於上開有期徒刑執行完畢後五年內，復基於施用第一級毒品海洛因
    之概括犯意，自九十二年九月三日中午起至同年月二十六日上午止，在臺北縣鶯
    歌鎮○○○路某處及其臺北縣三峽鎮○○街（聲請書誤載為「民族路」）一四七
    之一號十樓住處，以針筒注射手掌背靜脈方式，連續施用第一級毒品海洛因多次
    。嗣分別於(一)九十二年九月三日下午二時許，駕車行經臺北縣鶯歌鎮○○○路六
    十五號前，為警查獲，扣得毒品海洛因一包（鑑驗後淨重○‧一公克），並經警
    採尿送驗結果，驗有鴉片類嗎啡藥物陽性反應；(二)九十二年九月二十六日下午一
    時五十分許，在其上址臺北縣三峽鎮○○街住處，為警查獲，扣得其供用之注射
    針筒一支，並經警採尿送驗結果，驗有鴉片類嗎啡藥物陽性反應，因而查獲其上
    開連續施用毒品之情。
二、案經臺北縣政府警察局三峽分局報請臺灣板橋地方法院檢察署檢察官偵查起訴及
    移送併案審理。
    理  由
一、按檢察官聲請以簡易判決處刑之案件，經法院認為有第四百五十一條之一第四項
    但書之情形者，應適用通常程序審判之，刑事訴訟法第四百五十二條定有明文。
    本件公訴人以被告在偵查中自白不諱，且其他現存證據已足認定其犯罪，聲請本
    院以簡易判決處刑，論以被告甲○○犯毒品危害防制條例第十條第一項之施用毒
    品罪，惟核諸被告所犯上開連續施用第一級毒品犯行，量刑顯不合得以簡易判決
    處刑之案件，且其為累犯，量刑亦不宜輕縱或諭知緩刑，因認有同法第四百五十
    一條之一第四項但書規定之情形，不宜逕以簡易判決處刑，爰由本院適用通常程
    序審判之。又按除被告所犯為死刑、無期徒刑、最輕本刑為三年以上有期徒刑之
    罪或高等法院管轄第一審案件者外，於第一次審判期日前之準備程序進行中，被
    告先就被訴事實為有罪之陳述時，審判長得告知被告簡式審判程序之旨，並聽取
    當事人、代理人、辯護人及輔佐人之意見後，裁定進行簡式審判程序，刑事訴訟
    法第二百七十三條之一第一項定有明文。經核本件被告甲○○所犯係死刑、無期
    徒刑、最輕本刑為三年以上有期徒刑以外之罪，其於準備程序中就被訴事實為有
    罪之陳述，經法官告知簡式審判程序之旨，並聽取公訴人、被告之意見後，本院
    爰依首揭規定，合議裁定由受命法官獨任進行簡式審判程序，合先敘明。
二、右揭犯罪事實，業據被告甲○○於本院審理時供認不諱，復有第一級毒品海洛因
    一包（鑑驗後淨重○‧一公克）及其所有已供施用毒品海洛因使用之注射針筒一
    支等物扣案、暨法務部調查局對前揭查扣毒品海洛因粉末檢驗之鑑定通知書一紙
    、臺灣檢驗科技股份有限公司出具之被告「濫用藥物尿液檢驗報告」二紙附卷足
    憑，另有其施用海洛因情狀之照片三幀附卷可稽。又被告前曾於八十七年九月間
    ，因施用毒品案件，經臺灣板橋地方法院檢察署檢察官聲請本院裁定送觀察、勒
    戒後，認有繼續施用毒品傾向，復經本院裁定送戒治處所施以強制戒治，其間於
    八十八年八月三十日停止戒治付保護管束，其後又經撤銷停止戒治續執行戒治，
    至八十九年五月三日戒治期滿，由臺灣板橋地方法院檢察署檢察官於八十九年七
    月二十五日以八十九年度戒毒偵字第四七三號不起訴處分確定在案；復於九十年
    六月間因施用毒品案件，經檢察官聲請本院裁定送強制戒治，於九十一年四月二
    十五日停止戒治付保護管束，至九十一年六月三日保護管束期滿在案，有上開不
    起訴處分書及臺灣高等法院被告全國前案紀錄表在卷稽，是被告三犯施用毒品犯
    行，罪證明確，堪以認定，應予依法論科。
三、核被告甲○○所為，係犯毒品危害防制條例第十條第一項之施用第一級毒品罪。
    被告施用毒品前之持有毒品行為，應為施用之高度行為所吸收，不另論罪。又其
    多次施用毒品之行為，時間密接，犯罪構成要件相同，顯係基於概括犯意反覆為
    之，應依連續犯規定論以一罪，並加重其刑。公訴意旨就移送併案審理被告所犯
    施用毒品部分，雖未敘及，惟該部分與起訴有罪之犯罪事實有連續犯之裁判上一
    罪關係，應為起訴效力所及，本院自得併予審究，附此敘明。又被告前曾於九十
    年間分別因詐欺、違反毒品危害防制條例等案件，經本院先後判處有期徒刑四月
    、八月確定，並定其應執行有期徒刑十一月，於九十二年三月十日縮刑期滿執行
    完畢，有臺灣高等法院被告全國前案紀錄表在卷可按，被告前受有期徒刑執行完
    畢後，五年內再犯本件有期徒刑以上之罪，為累犯，應依刑法第四十七條規定，
    遞加重其刑。爰審酌被告素行、對社會之危害、不知悔改再犯施用毒品之情、施
    用毒品情節及其犯罪後坦承之態度等一切情狀，量處如主文所示之刑，以資懲儆
    。扣案之第一級毒品海洛因鑑驗後淨重○‧一公克，係查獲之毒品，依毒品危害
    防制條例第十八條第一項前段規定，不問屬於犯人與否，應予沒收銷燬；至盛裝
    上開毒品海洛因之包裝袋一只、已使用之注射針筒一支等物，均係被告所有供犯
    施用毒品海洛所用之物，業據被告供明在卷，惟尚非製造專供施用毒品使用，故
    非屬毒品害防制條例第十八條第一項前段規定之「專供施用毒品之器具」，應另
    依刑法第三十八條第一項第二款規定，併予宣告沒收。
據上論斷，應依刑事訴訟法第四百五十二條、第二百七十三條之一第一項、第二百九
十九條第一項前段，毒品危害防制條例第十條第一項、第十八條第一項前段、第二十
三條第二項後段，刑法第十一條前段、第五十六條、第四十七條、第三十八條第一項
第二款，判決如主文。
本案經檢察官徐名駒到庭執行職務
中      華      民      國    九十二    年     十二     月    三十一    日
                                    臺灣板橋地方法院刑事第十庭
                                        法  官  彭  全  曄
右正本證明與原本無異
如不服本判決應於送達後十日內向本院提出上訴狀
                                        書記官  梁  宜  庭
中      華      民      國    九十三    年     一       月    二        日
附錄本案論罪科刑法條全文：
毒品危害防制條例第十條：
施用第一級毒品者，處六月以上五年以下有期徒刑。
施用第二級毒品者，處三年以下有期徒刑。


司法院資訊處製作；財團法人民間司法改革基金會備份。
